臺灣桃園地方法院刑事判決　　　　　　100年度簡上字第100號
上　訴　人　臺灣桃園地方法院檢察署檢察官
被　　　告　薛武憲
上列上訴人因被告傷害案件，不服本院99年度壢簡字第1523號99
年12月31日之第一審刑事簡易判決（臺灣桃園地方法院檢察署檢
察官聲請簡易判決處刑書案號：99年度偵字第7820號），提起上
訴，本院管轄之第二審合議庭判決如下︰
    主  文
原判決撤銷。
薛武憲共同犯普通傷害罪，處有期徒刑陸月，如易科罰金，以新
臺幣壹仟元折算壹日。減為有期徒刑月，如易科罰金，以新臺
幣壹仟元折算壹日。
    事  實
一、薛武憲於民國96年3 月27日晚間10時30分許，在桃園縣龍潭
    鄉○○路561 號「意難忘KTV 」店內與江金章、江俊宏（另
    案判決確定）、張奕德、真實姓名年籍不詳、綽號「阿偉」
    、「阿朋」及真實姓名年籍不詳之成年男子數名飲酒時，因
    黃國信於端菜時態度不佳，生有衝突，誤認黃國信係受地下
    錢莊所託前來店家尋釁，經江金章以台語大聲吆喝「給他死
    」等語後，竟與江金章、江俊宏及綽號「阿偉」、「阿朋」
    等真實姓名年籍不詳之成年男子共六、七人，共同基於傷害
    之犯意聯絡，先由江俊宏帶頭與同桌之數名男子追打黃國信
    至店門口，薛武憲遂基於前揭傷害犯意，於該處徒手接續毆
    打黃國信2 拳，黃國信因遭毆打成傷而逃離該店家，於店門
    外100 公尺處另由該群男子中之1 人騎乘機車將黃國信撞倒
    後，並騎乘該車來回衝撞多次，黃國信倒地後，再由該群男
    子承前揭犯意聯絡徒手毆打黃國信，致黃國信側蹲倒臥在地
    ，此時，另由該群男子中之2 名不詳男子抱著大石頭1 塊朝
    黃國信丟置，直至程麗玫上前阻止後，該等男子始停手。黃
    國信因此受有右側第6 至第9 肋骨折併右側氣血胸、頭部外
    傷併頭皮挫傷併右側耳膜破裂、右上臂、左手腕、右側膝部
    、左髖部挫傷、背部挫傷併第2 、3 腰椎橫突骨折，且須進
    行胸管置放手術。嗣警方據報至現場處理，經黃國信提出告
    訴，於另案審理時查悉上情。
二、案經臺灣高等法院檢察署函請臺灣桃園地方法院檢察署檢察
    官偵查起訴。。
    理  由
壹、程序方面：
    按被告以外之人於審判外之陳述，雖不符刑事訴訟法第159
    條之1 至第159 條之4 之規定，而經當事人於審判程序同意
    作為證據，法院審酌該言詞陳述或書面陳述作成時之情況，
    認為適當者，亦得為證據；當事人、代理人或辯護人於法院
    調查證據時，知有刑事訴訟法第159 條第1 項不得為證據之
    情形，而未於言詞辯論終結前聲明異議者，視為有前項之同
    意，刑事訴訟法第159 條之1 、第159 條之5 第1 項、第2
    項分別定有明文。經查，本判決下列所引用之被告以外之人
    於審判外之陳述或非供述證據，檢察官、被告於本院言詞辯
    論終結前均未聲明異議，本院審酌上開證據資料製作時較無
    人情施壓或干擾，亦無不當取供，及證明力明顯過低之瑕疵
    ，認以之作為證據應屬適當，故揆諸前開規定，認前揭證據
    資料有證據能力，合先敘明。
貳、實體方面：
一、訊據被告薛武憲對於上開傷害犯行迭於警詢、偵查及本院審
    理時均坦承不諱，核與告訴人黃國信於警詢、偵查及本院97
    年度訴字第859 號案件審理時所為證述情節大致相符，復有
    證人程麗玫、張奕德及證人即另案被告江金章、江俊宏等人
    於本院上開案件中結證屬實，復有國軍桃園總醫院附設民眾
    診療服務處診斷證明書2 紙及現場相片4 張在卷可憑，足認
    被告任意性自白核與事實相符，堪以採信。綜上，本件事證
    明確，被告犯行洵堪認定，應依法論科。
二、核被告所為，係犯刑法第277 條第1 項之普通傷害罪，被告
    與江金章、江俊宏及綽號「阿偉」、「阿朋」等真實姓名年
    籍不詳之成年男子共六、七人間，有犯意之聯絡，行為之分
    擔，均為共同正犯。原判決以被告普通傷害之犯行，罪證明
    確，而予論科，固非無見，惟漏未就被告係與江金章、江俊
    宏及綽號「阿偉」、「阿朋」等真實姓名年籍不詳之成年男
    子共六、七人間，為共同正犯之情，疏未詳查，不無違誤，
    檢察官依循告訴人之請求，認被告僅因誤認即夥同其他共犯
    於KTV 外100 公尺處將被害人毆打成傷，致告訴人受有右側
    第6 至第9 肋骨折併右側氣血胸、頭部外傷併頭皮挫傷併右
    側耳膜破裂、右上臂、左手腕、右側膝部、左髖部挫傷、背
    部挫傷併第2 、3 腰椎橫突骨折，且須進行胸管置放手術之
    傷害，原審漏列共犯、量刑過輕為由，提起上訴，為有理由
    ，自應由本院撤銷改判。又被告犯罪在96年4 月24日以前，
    合於中華民國九十六年罪犯減刑條例第2 條第1 項第3 款之
    規定，且無該條例第3 條所規定不予減刑之情形，應減其刑
    期二分之一，並諭知易科罰金之折算標準，原審亦未及審酌
    ，是原判決既有前開可議之處，自應由本院予以撤銷改判。
三、爰審酌被告並無前科，有臺灣高等法院被告前案紀錄表在卷
    可按，素行尚可，本案係因細故而衍生衝突，盲從江金章、
    江俊宏之舉而出拳毆打，其犯罪之動機、目的、手段，且告
    訴人所受之傷害非輕，事後雖達成調解，惟迄今仍未履行賠
    償損害，然自白犯行，犯後態度尚稱良好等一切情狀，量處
    如主文所示之刑，並諭知易科罰金之折算標準。又被告係於
    96年3 月27日犯本件普通傷害犯行，所犯合於中華民國九十
    六年罪犯減刑條例之減刑條件，應依該條例第2 條第1 項第
    3 款、第7 條、第9 條、第10條、第12條之規定減其宣告刑
    二分之一，並諭知易科罰金折算之標準。
據上論斷，應依刑事訴訟法第455 條之1 第1 項、第3 項、第
369 條第1 項前段、第364 條、第299 條第1 項前段，刑法第28
條、第277 條第1 項、第41條第1 項前段，刑法施行法第1 條之
1 第1 項、第2 項前段，中華民國九十六年罪犯減刑條例第2 條
第1 項第3 款、第3 條、第7 條、第9 條，判決如主文。
本案經檢察官戴瑞麒到庭執行職務
中    華    民    國   100    年    5     月    31    日
                  刑事第二庭  審判長  法  官  徐  培  元
                                      法  官  李  麗  珍
                                      法  官  陳  麗  芬
以上正本證明與原本無異。
不得上訴。
                                      書記官  謝  雅  茹
中    華    民    國   100    年    5     月    31    日
附錄論罪科刑法條全文：
中華民國刑法第277條
（普通傷害罪）
傷害人之身體或健康者，處3 年以下有期徒刑、拘役或1 千元以
下罰金。
犯前項之罪因而致人於死者，處無期徒刑或7 年以上有期徒刑；
致重傷者，處3 年以上10年以下有期徒刑。